【裁判字號】    99,抗,14
【裁判日期】    990126
【裁判案由】    假扣押
【裁判全文】
臺灣高等法院民事裁定                    99年度抗字第14號
抗  告  人  甲○○
上列抗告人因與相對人丙○○等間假扣押事件，對於中華民國98
年11月18日臺灣宜蘭地方法院98年度裁全字第470號裁定，提起
抗告，本院裁定如下：
    主  文
抗告駁回。
抗告費用由抗告人負擔。
    理  由
一按債權人就金錢請求或得易為金錢請求之請求，欲保全強制執
  行者，得聲請假扣押；又假扣押，非有日後不能強制執行或甚
  難執行之虞者，不得為之；又請求及假扣押之原因應釋明之；
  前項釋明如有不足，而債權人陳明願供擔保或法院認為適當者
  ，法院得定相當之擔保，命供擔保後為假扣押，民事訴訟法第
  522條第1項、第523條第1項、第526條第1項、第2 項分別定有
  明文。依上開規定可知，債權人聲請假扣押，應就其請求及假
  扣押之原因加以釋明，該項釋明如有不足，而債權人陳明願供
  擔保或法院認為適當者，法院得定相當之擔保，命供擔保後為
  假扣押。所謂釋明，係指當事人提出之證據，僅使法院生薄弱
  之心證，相信其主張大概如此者即可，而釋明事實上主張，得
  用可使法院信其主張為真實之一切證據。
二本件抗告意旨略以：相對人對於假扣押原因未為釋明，爰請求
  廢棄原裁定云云。查相對人聲請本件假扣押，主張：抗告人於
  民國（下同）97年8月17 日下午16時40分許，駕車行經宜蘭縣
  五結鄉○○路○ 段、舊街路口，欲左轉進入蘭陽大橋時，過失
  碰撞相對人丙○○所騎乘，後載相對人乙○○之機車，致相對
  人丙○○右股骨幹骨折、右脛骨骨折、右下肢多處擦挫傷，相
  對人乙○○腹壁挫傷，兩下肢擦傷，抗告人應依民法第193 條
  第1項規定，賠償相對人丙○○新台幣（以下同）3,060,459元
  ，及賠償相對人乙○○212,072 元等語，業據相對人於原法院
  提出診斷證明書、臺灣宜蘭地方法院檢察署檢察官98年度調偵
  字第16號起訴書、收據、結業證明書、勞工保險卡等影本為證
  （原法院卷第10至58頁），堪認相對人已就本件假扣押保全之
  金錢請求，為相當釋明。又相對人主張：伊聲請宜蘭縣調解委
  員會調解賠償事宜，但抗告人毫無賠償誠意，且抗告人無穩定
  工作，其申報97年度綜合所得稅各類所得僅36,654元，伊持原
  裁定聲請原法院於98年12月16日查封抗告人名下唯一不動產（
  即宜蘭縣五結鄉○○段913、914地號土地，及其上同鄉○○路
  188巷34 號房屋，所有權全部）時，發現其與第三人吳建順有
  不定期租賃契約關係，故伊之本案請求日後有不能強制執行或
  甚難執行之虞等語，亦據相對人於原法院提出調解不成立證明
  書（原法院卷第59頁），及於本院提出97年度綜合所得稅各類
  所得資料清單、原法院98年度司執全字第282 號強制執行事件
  之查封執行筆錄（本院卷第16、18至20頁）為證，應認相對人
  就假扣押原因亦已提出釋明，況且縱令相對人提出之釋明尚有
  不足，惟相對人陳明願供擔保以補釋明之不足，仍合於民事訴
  訟法第526條第2項規定情形，揆之前揭說明，應認相對人之聲
  請為有理由。則原法院命相對人供相當擔保金額後准予假扣押
  ，並無違誤。抗告人指摘原裁定不當，求予廢棄，為無理由，
  應予駁回。
三據上論結，本件抗告為無理由，裁定如主文。
中    華    民    國    99    年    1     月    26    日
                    民事第四庭
                        審判長法  官  張劍男
                              法  官  彭昭芬
                              法  官  翁昭蓉
正本係照原本作成。
本裁定除以適用法規顯有錯誤為理由外，不得再抗告。如提起再
抗告，應於收受後10日內委任律師為代理人向本院提出再抗告狀
。並繳納再抗告費新台幣１千元。
中    華    民    國    99    年    1     月    27    日
                              書記官  張淑芬

司法院資訊處製作；財團法人民間司法改革基金會備份。
